臺灣雲林地方法院刑事裁定
111年度聲字第170號
聲  請  人  臺灣雲林地方檢察署檢察官
受  刑  人  劉品浩



上列聲請人因受刑人數罪併罰有二裁判以上，聲請定其應執行之
刑（110年度執字第2773號），本院裁定如下：
    主  文
甲○○所犯如附表所示之罪刑，應執行有期徒刑拾年貳月。
    理  由
一、聲請意旨略以：受刑人甲○○因犯詐欺等案件，先後經法院判
    決確定如附表所示，應依刑法第53條及第51條第5款規定，
    定其應執行之刑，爰依刑事訴訟法第477條第1項聲請定其應
    執行刑等語。
二、按裁判確定前犯數罪者，併合處罰之；數罪併罰，有2裁判
    以上者，依第51條之規定，定其應執行之刑；數罪併罰，分
    別宣告多數有期徒刑者，於各刑中之最長期以上，各刑合併
    之刑期以下，定其刑期，但不得逾30年，刑法第50條第1項
    前段、第53條、第51條第5款分別定有明文。次按刑事訴訟
    法第370條第2項、第3項，已針對第二審上訴案件之定應執
    行刑，明定有不利益變更禁止原則之適用；而分屬不同案件
    之數罪併罰有應更定執行刑之情形，倘數罪之刑，曾經定應
    執行刑，再與其他裁判宣告之刑定應執行刑時，在法理上亦
    同受此原則之拘束。亦即，另定之執行刑，其裁量所定之刑
    期，不得較重於前定之執行刑加計後裁判宣告之刑或所定執
    行刑之總和（最高法院109年度台抗字第1291號裁定意旨參
    照）。　　
三、經查，本件受刑人因犯詐欺等案件，先後經臺灣臺中地方法
    院、臺灣新竹地方法院、臺灣彰化地方法院、臺灣高等法院
    臺中分院、臺灣苗栗地方法院及本院判處如附表所示之刑，
    並均經分別確定在案，且各罪俱係於附表編號1所示判決確
    定日期（民國108年3月19日）前所為，就上開各案犯罪事實
    為最後判決之法院復為本院，有各該判決書及臺灣高等法院
    被告前案紀錄表各1份在卷可稽，堪認與數罪併罰之要件尚
    無不合。又受刑人所犯如附表編號1至88所示之罪，固曾經
    臺灣臺中地方法院以110年度聲字第3283號裁定定應執行有
    期徒刑9年4月確定；如附表編號89至94所示之罪，曾經本院
    以109年度訴字第492號判決定應執行有期徒刑1年10月確定
    在案，有前揭裁定、判決及上開前案紀錄表存卷可參，然依
    上開說明，本院就附表編號1至94所示之罪仍得再合併定其
    應執行刑，而本院就附表所示之94罪再為定應執行刑之裁定
    時，除不得逾越刑法第51條第5款所定界限外，亦不得重於
    前揭所定之執行刑加計後之總和。爰斟酌受刑人各次犯罪之
    時間、情節、行為次數、行為方式、法益侵害情況、所犯罪
    名及罪質異同、加重效益，對於受刑人所犯數罪為整體非難
    評價，兼衡受刑人對於本件定刑以刑事聲請狀所陳述之意見
    （見本院卷第29至47頁），於不逾越內、外部界限之範圍內
    ，定其應執行之刑如主文所示。
四、依刑事訴訟法第477條第1項，刑法第53條、第51條第5款，
    裁定如主文。
中　　華　　民　　國　　111 　年　　3 　　月　　31　　日
                  刑事第三庭  法  官  蘇珈漪
以上正本證明與原本無異。
如不服本裁定，應於裁定送達後5日內向本院提出抗告狀。
                              書記官  曾百慶
中　　華　　民　　國　　111 　年　　3 　　月　　31　　日

【附表：受刑人甲○○定應執行刑案件一覽表】
編　            　號  1 2 3 罪　            　名  三人以上共同詐欺取財罪 三人以上共同詐欺取財罪 三人以上共同詐欺取財罪 宣       告       刑  有期徒刑1年8月 有期徒刑1年4月 有期徒刑1年3月 犯    罪    日    期  106年10月20日 106年9月22日至106年9月26日（聲請書誤載為106年9月22日至106年9月25日，應予更正） 106年9月11日至106年9月12日 偵查(自訴)機關 年　度　案　號  臺中地檢107年度偵字1233、6795號 新竹地檢107年度少連偵字第4號、雲林地檢107年度偵字第405、2207號、臺中地檢107年度偵字第15600號 新竹地檢107年度少連偵字第4號、雲林地檢107年度偵字第405、2207號、臺中地檢107年度偵字第15600號 最　後 事實審 法　　院 臺灣臺中地方法院 臺灣新竹地方法院 臺灣新竹地方法院  案　　號 107年度訴字第953號 107年度訴字第484號 107年度訴字第484號  判決日期 107年12月6日 108年9月16日 108年9月16日 確　定 判　決 法　　院 臺灣臺中地方法院 臺灣新竹地方法院 臺灣新竹地方法院  案　　號 107年度訴字第953號 107年度訴字第484號 107年度訴字第484號  判決日期 108年3月19日 108年11月18日 108年11月18日  備               註   臺中地檢108年度執字第6204號 新竹地檢108年度執字第6764號    ⑴編號1至88，前經臺灣臺中地方法院以110年度聲字第3283號裁定定應執行有期徒刑9年4月確定 ⑵臺中地檢110年度執更字第3977號   

編　            　號  4 5 6 罪　            　名  三人以上共同詐欺取財罪 三人以上共同詐欺取財罪 三人以上共同詐欺取財罪 宣       告       刑  有期徒刑1年3月 有期徒刑1年3月 有期徒刑1年2月 犯    罪    日    期  106年9月21日至106年9月23日（聲請書誤載為106年9月21日，應予更正） 106年10月11日 106年9月20日 偵查(自訴)機關 年　度　案　號  新竹地檢107年度少連偵字第4號、雲林地檢107年度偵字第405、2207號、臺中地檢107年度偵字第15600號 新竹地檢107年度少連偵字第4號、雲林地檢107年度偵字第405、2207號、臺中地檢107年度偵字第15600號 新竹地檢107年度少連偵字第4號、雲林地檢107年度偵字第405、2207號、臺中地檢107年度偵字第15600號 最　後 事實審 法　　院 臺灣新竹地方法院 臺灣新竹地方法院 臺灣新竹地方法院  案　　號 107年度訴字第484號 107年度訴字第484號 107年度訴字第484號  判決日期 108年9月16日 108年9月16日 108年9月16日 確　定 判　決 法　　院 臺灣新竹地方法院 臺灣新竹地方法院 臺灣新竹地方法院  案　　號 107年度訴字第484號 107年度訴字第484號 107年度訴字第484號  判決日期 108年11月18日 108年11月18日 108年11月18日  備               註   新竹地檢108年度執字第6764號     ⑴編號1至88，前經臺灣臺中地方法院以110年度聲字第3283號裁定定應執行有期徒刑9年4月確定 ⑵臺中地檢110年度執更字第3977號   

編　            　號  7 8 9 罪　            　名  三人以上共同詐欺取財罪 三人以上共同詐欺取財罪 三人以上共同詐欺取財罪 宣       告       刑  有期徒刑1年2月 有期徒刑1年1月 有期徒刑1年1月 犯    罪    日    期  106年9月21日 106年9月15日至106年9月18日 106年9月19日至106年9月21日 偵查(自訴)機關 年　度　案　號  新竹地檢107年度少連偵字第4號、雲林地檢107年度偵字第405、2207號、臺中地檢107年度偵字第15600號 新竹地檢107年度少連偵字第4號、雲林地檢107年度偵字第405、2207號、臺中地檢107年度偵字第15600號 新竹地檢107年度少連偵字第4號、雲林地檢107年度偵字第405、2207號、臺中地檢107年度偵字第15600號 最　後 事實審 法　　院 臺灣新竹地方法院 臺灣新竹地方法院 臺灣新竹地方法院  案　　號 107年度訴字第484號 107年度訴字第484號 107年度訴字第484號  判決日期 108年9月16日 108年9月16日 108年9月16日 確　定 判　決 法　　院 臺灣新竹地方法院 臺灣新竹地方法院 臺灣新竹地方法院  案　　號 107年度訴字第484號 107年度訴字第484號 107年度訴字第484號  判決日期 108年11月18日 108年11月18日 108年11月18日  備               註   新竹地檢108年度執字第6764號     ⑴編號1至88，前經臺灣臺中地方法院以110年度聲字第3283號裁定定應執行有期徒刑9年4月確定 ⑵臺中地檢110年度執更字第3977號   

編　            　號  10 11 12 罪　            　名  三人以上共同詐欺取財罪 三人以上共同詐欺取財罪 三人以上共同詐欺取財罪 宣       告       刑  有期徒刑1年1月 有期徒刑1年1月 有期徒刑1年1月 犯    罪    日    期  106年9月20日 106年9月20日 106年9月20日 偵查(自訴)機關 年　度　案　號  新竹地檢107年度少連偵字第4號、雲林地檢107年度偵字第405、2207號、臺中地檢107年度偵字第15600號 新竹地檢107年度少連偵字第4號、雲林地檢107年度偵字第405、2207號、臺中地檢107年度偵字第15600號 新竹地檢107年度少連偵字第4號、雲林地檢107年度偵字第405、2207號、臺中地檢107年度偵字第15600號 最　後 事實審 法　　院 臺灣新竹地方法院 臺灣新竹地方法院 臺灣新竹地方法院  案　　號 107年度訴字第484號 107年度訴字第484號 107年度訴字第484號  判決日期 108年9月16日 108年9月16日 108年9月16日 確　定 判　決 法　　院 臺灣新竹地方法院 臺灣新竹地方法院 臺灣新竹地方法院  案　　號 107年度訴字第484號 107年度訴字第484號 107年度訴字第484號  判決日期 108年11月18日 108年11月18日 108年11月18日  備               註   新竹地檢108年度執字第6764號     ⑴編號1至88，前經臺灣臺中地方法院以110年度聲字第3283號裁定定應執行有期徒刑9年4月確定 ⑵臺中地檢110年度執更字第3977號   

編　            　號  13 14 15 罪　            　名  三人以上共同詐欺取財罪 三人以上共同詐欺取財罪 三人以上共同詐欺取財罪 宣       告       刑  有期徒刑1年1月 有期徒刑1年1月 有期徒刑1年1月 犯    罪    日    期  106年9月21日 106年9月21日 106年9月22日至106年9月23日 偵查(自訴)機關 年　度　案　號  新竹地檢107年度少連偵字第4號、雲林地檢107年度偵字第405、2207號、臺中地檢107年度偵字第15600號 新竹地檢107年度少連偵字第4號、雲林地檢107年度偵字第405、2207號、臺中地檢107年度偵字第15600號 新竹地檢107年度少連偵字第4號、雲林地檢107年度偵字第405、2207號、臺中地檢107年度偵字第15600號 最　後 事實審 法　　院 臺灣新竹地方法院 臺灣新竹地方法院 臺灣新竹地方法院  案　　號 107年度訴字第484號 107年度訴字第484號 107年度訴字第484號  判決日期 108年9月16日 108年9月16日 108年9月16日 確　定 判　決 法　　院 臺灣新竹地方法院 臺灣新竹地方法院 臺灣新竹地方法院  案　　號 107年度訴字第484號 107年度訴字第484號 107年度訴字第484號  判決日期 108年11月18日 108年11月18日 108年11月18日  備               註   新竹地檢108年度執字第6764號     ⑴編號1至88，前經臺灣臺中地方法院以110年度聲字第3283號裁定定應執行有期徒刑9年4月確定 ⑵臺中地檢110年度執更字第3977號   

編　            　號  16 17 18 罪　            　名  三人以上共同詐欺取財罪 三人以上共同詐欺取財罪 三人以上共同詐欺取財罪 宣       告       刑  有期徒刑1年1月 有期徒刑1年1月 有期徒刑1年1月 犯    罪    日    期  106年10月10日至106年10月18日 106年10月19日 106年10月21日 偵查(自訴)機關 年　度　案　號  新竹地檢107年度少連偵字第4號、雲林地檢107年度偵字第405、2207號、臺中地檢107年度偵字第15600號 新竹地檢107年度少連偵字第4號、雲林地檢107年度偵字第405、2207號、臺中地檢107年度偵字第15600號 新竹地檢107年度少連偵字第4號、雲林地檢107年度偵字第405、2207號、臺中地檢107年度偵字第15600號 最　後 事實審 法　　院 臺灣新竹地方法院 臺灣新竹地方法院 臺灣新竹地方法院  案　　號 107年度訴字第484號 107年度訴字第484號 107年度訴字第484號  判決日期 108年9月16日 108年9月16日 108年9月16日 確　定 判　決 法　　院 臺灣新竹地方法院 臺灣新竹地方法院 臺灣新竹地方法院  案　　號 107年度訴字第484號 107年度訴字第484號 107年度訴字第484號  判決日期 108年11月18日 108年11月18日 108年11月18日  備               註   新竹地檢108年度執字第6764號     ⑴編號1至88，前經臺灣臺中地方法院以110年度聲字第3283號裁定定應執行有期徒刑9年4月確定 ⑵臺中地檢110年度執更字第3977號   

編　            　號  19 20 21 罪　            　名  三人以上共同詐欺取財罪 三人以上共同詐欺取財罪 三人以上共同詐欺取財罪 宣       告       刑  有期徒刑1年6月 有期徒刑1年6月 有期徒刑1年4月 犯    罪    日    期  106年9月19日 106年10月25日 106年10月9日至106年10月10日（聲請書誤載為106年10月9日，應予更正） 偵查(自訴)機關 年　度　案　號  彰化地檢107年度偵字第539、638、770、1028、2645、3323、3376、3377、5060、5283、5284、5431、12272號、108年度偵緝字第45號 彰化地檢107年度偵字第539、638、770、1028、2645、3323、3376、3377、5060、5283、5284、5431、12272號、108年度偵緝字第45號 彰化地檢107年度偵字第539、638、770、1028、2645、3323、3376、3377、5060、5283、5284、5431、12272號、108年度偵緝字第45號 最　後 事實審 法　　院 臺灣彰化地方法院 臺灣彰化地方法院 臺灣彰化地方法院  案　　號 107年度訴字第756、1074、1274、1412、108年度訴字第211、366號 107年度訴字第756、1074、1274、1412、108年度訴字第211、366號 107年度訴字第756、1074、1274、1412、108年度訴字第211、366號  判決日期 108年6月17日 108年6月17日 108年6月17日 確　定 判　決 法　　院 臺灣彰化地方法院 臺灣彰化地方法院 臺灣彰化地方法院  案　　號 107年度訴字第756、1074、1274、1412、108年度訴字第211、366號 107年度訴字第756、1074、1274、1412、108年度訴字第211、366號 107年度訴字第756、1074、1274、1412、108年度訴字第211、366號  判決日期 108年11月21日 108年11月21日 108年11月21日  備               註   彰化地檢108年度執字第5765號     ⑴編號1至88，前經臺灣臺中地方法院以110年度聲字第3283號裁定定應執行有期徒刑9年4月確定 ⑵臺中地檢110年度執更字第3977號   

編　            　號  22 23 24 罪　            　名  三人以上共同詐欺取財罪 三人以上共同詐欺取財罪 三人以上共同詐欺取財罪 宣       告       刑  有期徒刑1年4月 有期徒刑1年4月 有期徒刑1年4月 犯    罪    日    期  106年10月9日 106年10月12日至106年10月13日 106年10月24日 偵查(自訴)機關 年　度　案　號  彰化地檢107年度偵字第539、638、770、1028、2645、3323、3376、3377、5060、5283、5284、5431、12272號、108年度偵緝字第45號 彰化地檢107年度偵字第539、638、770、1028、2645、3323、3376、3377、5060、5283、5284、5431、12272號、108年度偵緝字第45號 彰化地檢107年度偵字第539、638、770、1028、2645、3323、3376、3377、5060、5283、5284、5431、12272號、108年度偵緝字第45號 最　後 事實審 法　　院 臺灣彰化地方法院 臺灣彰化地方法院 臺灣彰化地方法院  案　　號 107年度訴字第756、1074、1274、1412、108年度訴字第211、366號 107年度訴字第756、1074、1274、1412、108年度訴字第211、366號 107年度訴字第756、1074、1274、1412、108年度訴字第211、366號  判決日期 108年6月17日 108年6月17日 108年6月17日 確　定 判　決 法　　院 臺灣彰化地方法院 臺灣彰化地方法院 臺灣彰化地方法院  案　　號 107年度訴字第756、1074、1274、1412、108年度訴字第211、366號 107年度訴字第756、1074、1274、1412、108年度訴字第211、366號 107年度訴字第756、1074、1274、1412、108年度訴字第211、366號  判決日期 108年11月21日 108年11月21日 108年11月21日  備               註   彰化地檢108年度執字第5765號     ⑴編號1至88，前經臺灣臺中地方法院以110年度聲字第3283號裁定定應執行有期徒刑9年4月確定 ⑵臺中地檢110年度執更字第3977號   

編　            　號  25 26 27 罪　            　名  三人以上共同詐欺取財罪 三人以上共同詐欺取財罪 三人以上共同詐欺取財罪 宣       告       刑  有期徒刑1年4月 有期徒刑1年4月 有期徒刑1年2月 犯    罪    日    期  106年10月25日至106年10月26日 106年10月26日 106年10月8日 偵查(自訴)機關 年　度　案　號  彰化地檢107年度偵字第539、638、770、1028、2645、3323、3376、3377、5060、5283、5284、5431、12272號、108年度偵緝字第45號 彰化地檢107年度偵字第539、638、770、1028、2645、3323、3376、3377、5060、5283、5284、5431、12272號、108年度偵緝字第45號 彰化地檢107年度偵字第539、638、770、1028、2645、3323、3376、3377、5060、5283、5284、5431、12272號、108年度偵緝字第45號 最　後 事實審 法　　院 臺灣彰化地方法院 臺灣彰化地方法院 臺灣彰化地方法院  案　　號 107年度訴字第756、1074、1274、1412、108年度訴字第211、366號 107年度訴字第756、1074、1274、1412、108年度訴字第211、366號 107年度訴字第756、1074、1274、1412、108年度訴字第211、366號  判決日期 108年6月17日 108年6月17日 108年6月17日 確　定 判　決 法　　院 臺灣彰化地方法院 臺灣彰化地方法院 臺灣彰化地方法院  案　　號 107年度訴字第756、1074、1274、1412、108年度訴字第211、366號 107年度訴字第756、1074、1274、1412、108年度訴字第211、366號 107年度訴字第756、1074、1274、1412、108年度訴字第211、366號  判決日期 108年11月21日 108年11月21日 108年11月21日  備               註   彰化地檢108年度執字第5765號     ⑴編號1至88，前經臺灣臺中地方法院以110年度聲字第3283號裁定定應執行有期徒刑9年4月確定 ⑵臺中地檢110年度執更字第3977號   

編　            　號  28 29 30 罪　            　名  三人以上共同詐欺取財罪 三人以上共同詐欺取財罪 三人以上共同詐欺取財罪 宣       告       刑  有期徒刑1年2月 有期徒刑1年2月 有期徒刑1年2月 犯    罪    日    期  106年10月9日至106年10月10日（聲請書誤載為106年10月9日，應予更正） 106年10月12日 106年10月15日 偵查(自訴)機關 年　度　案　號  彰化地檢107年度偵字第539、638、770、1028、2645、3323、3376、3377、5060、5283、5284、5431、12272號、108年度偵緝字第45號 彰化地檢107年度偵字第539、638、770、1028、2645、3323、3376、3377、5060、5283、5284、5431、12272號、108年度偵緝字第45號 彰化地檢107年度偵字第539、638、770、1028、2645、3323、3376、3377、5060、5283、5284、5431、12272號、108年度偵緝字第45號 最　後 事實審 法　　院 臺灣彰化地方法院 臺灣彰化地方法院 臺灣彰化地方法院  案　　號 107年度訴字第756、1074、1274、1412、108年度訴字第211、366號 107年度訴字第756、1074、1274、1412、108年度訴字第211、366號 107年度訴字第756、1074、1274、1412、108年度訴字第211、366號  判決日期 108年6月17日 108年6月17日 108年6月17日 確　定 判　決 法　　院 臺灣彰化地方法院 臺灣彰化地方法院 臺灣彰化地方法院  案　　號 107年度訴字第756、1074、1274、1412、108年度訴字第211、366號 107年度訴字第756、1074、1274、1412、108年度訴字第211、366號 107年度訴字第756、1074、1274、1412、108年度訴字第211、366號  判決日期 108年11月21日 108年11月21日 108年11月21日  備               註   彰化地檢108年度執字第5765號     ⑴編號1至88，前經臺灣臺中地方法院以110年度聲字第3283號裁定定應執行有期徒刑9年4月確定 ⑵臺中地檢110年度執更字第3977號   

編　            　號  31 32 33 罪　            　名  三人以上共同詐欺取財罪 三人以上共同詐欺取財罪 三人以上共同詐欺取財罪 宣       告       刑  有期徒刑1年2月 有期徒刑1年2月 有期徒刑1年2月 犯    罪    日    期  106年10月15日 106年10月15日 106年10月15日 偵查(自訴)機關 年　度　案　號  彰化地檢107年度偵字第539、638、770、1028、2645、3323、3376、3377、5060、5283、5284、5431、12272號、108年度偵緝字第45號 彰化地檢107年度偵字第539、638、770、1028、2645、3323、3376、3377、5060、5283、5284、5431、12272號、108年度偵緝字第45號 彰化地檢107年度偵字第539、638、770、1028、2645、3323、3376、3377、5060、5283、5284、5431、12272號、108年度偵緝字第45號 最　後 事實審 法　　院 臺灣彰化地方法院 臺灣彰化地方法院 臺灣彰化地方法院  案　　號 107年度訴字第756、1074、1274、1412、108年度訴字第211、366號 107年度訴字第756、1074、1274、1412、108年度訴字第211、366號 107年度訴字第756、1074、1274、1412、108年度訴字第211、366號  判決日期 108年6月17日 108年6月17日 108年6月17日 確　定 判　決 法　　院 臺灣彰化地方法院 臺灣彰化地方法院 臺灣彰化地方法院  案　　號 107年度訴字第756、1074、1274、1412、108年度訴字第211、366號 107年度訴字第756、1074、1274、1412、108年度訴字第211、366號 107年度訴字第756、1074、1274、1412、108年度訴字第211、366號  判決日期 108年11月21日 108年11月21日 108年11月21日  備               註   彰化地檢108年度執字第5765號     ⑴編號1至88，前經臺灣臺中地方法院以110年度聲字第3283號裁定定應執行有期徒刑9年4月確定 ⑵臺中地檢110年度執更字第3977號   

編　            　號  34 35 36 罪　            　名  三人以上共同詐欺取財罪 三人以上共同詐欺取財罪 三人以上共同詐欺取財罪 宣       告       刑  有期徒刑1年 有期徒刑1年 有期徒刑1年 犯    罪    日    期  106年10月8日 106年10月12日 106年10月12日 偵查(自訴)機關 年　度　案　號  彰化地檢107年度偵字第539、638、770、1028、2645、3323、3376、3377、5060、5283、5284、5431、12272號、108年度偵緝字第45號 彰化地檢107年度偵字第539、638、770、1028、2645、3323、3376、3377、5060、5283、5284、5431、12272號、108年度偵緝字第45號 彰化地檢107年度偵字第539、638、770、1028、2645、3323、3376、3377、5060、5283、5284、5431、12272號、108年度偵緝字第45號 最　後 事實審 法　　院 臺灣彰化地方法院 臺灣彰化地方法院 臺灣彰化地方法院  案　　號 107年度訴字第756、1074、1274、1412、108年度訴字第211、366號 107年度訴字第756、1074、1274、1412、108年度訴字第211、366號 107年度訴字第756、1074、1274、1412、108年度訴字第211、366號  判決日期 108年6月17日 108年6月17日 108年6月17日 確　定 判　決 法　　院 臺灣彰化地方法院 臺灣彰化地方法院 臺灣彰化地方法院  案　　號 107年度訴字第756、1074、1274、1412、108年度訴字第211、366號 107年度訴字第756、1074、1274、1412、108年度訴字第211、366號 107年度訴字第756、1074、1274、1412、108年度訴字第211、366號  判決日期 108年11月21日 108年11月21日 108年11月21日  備               註   彰化地檢108年度執字第5765號     ⑴編號1至88，前經臺灣臺中地方法院以110年度聲字第3283號裁定定應執行有期徒刑9年4月確定 ⑵臺中地檢110年度執更字第3977號   

編　            　號  37 38 39 罪　            　名  三人以上共同詐欺取財罪 三人以上共同詐欺取財罪 三人以上共同詐欺取財罪 宣       告       刑  有期徒刑1年 有期徒刑1年 有期徒刑1年 犯    罪    日    期  106年10月15日 106年10月15日 106年10月15日 偵查(自訴)機關 年　度　案　號  彰化地檢107年度偵字第539、638、770、1028、2645、3323、3376、3377、5060、5283、5284、5431、12272號、108年度偵緝字第45號 彰化地檢107年度偵字第539、638、770、1028、2645、3323、3376、3377、5060、5283、5284、5431、12272號、108年度偵緝字第45號 彰化地檢107年度偵字第539、638、770、1028、2645、3323、3376、3377、5060、5283、5284、5431、12272號、108年度偵緝字第45號 最　後 事實審 法　　院 臺灣彰化地方法院 臺灣彰化地方法院 臺灣彰化地方法院  案　　號 107年度訴字第756、1074、1274、1412、108年度訴字第211、366號 107年度訴字第756、1074、1274、1412、108年度訴字第211、366號 107年度訴字第756、1074、1274、1412、108年度訴字第211、366號  判決日期 108年6月17日 108年6月17日 108年6月17日 確　定 判　決 法　　院 臺灣彰化地方法院 臺灣彰化地方法院 臺灣彰化地方法院  案　　號 107年度訴字第756、1074、1274、1412、108年度訴字第211、366號 107年度訴字第756、1074、1274、1412、108年度訴字第211、366號 107年度訴字第756、1074、1274、1412、108年度訴字第211、366號  判決日期 108年11月21日 108年11月21日 108年11月21日  備               註   彰化地檢108年度執字第5765號     ⑴編號1至88，前經臺灣臺中地方法院以110年度聲字第3283號裁定定應執行有期徒刑9年4月確定 ⑵臺中地檢110年度執更字第3977號   

編　            　號  40 41 42 罪　            　名  三人以上共同詐欺取財罪 三人以上共同詐欺取財罪 三人以上共同詐欺取財罪 宣       告       刑  有期徒刑1年4月 有期徒刑1年4月 有期徒刑1年4月 犯    罪    日    期  106年9月23日至106年9月24日 106年10月16日至106年10月17日（聲請書誤載為106年10月16日，應予更正） 106年10月31日 偵查(自訴)機關 年　度　案　號  臺中地檢106年度偵字第29461、29984、31656、107年度偵字第831、2291、253、3321、3862、8667、9818、10556、11387號、士林地檢107年度偵字第8007號、雲林地檢108年度偵字第526號、苗栗地檢108年度偵緝字第17號 臺中地檢106年度偵字第29461、29984、31656、107年度偵字第831、2291、253、3321、3862、8667、9818、10556、11387號、士林地檢107年度偵字第8007號、雲林地檢108年度偵字第526號、苗栗地檢108年度偵緝字第17號 臺中地檢106年度偵字第29461、29984、31656、107年度偵字第831、2291、253、3321、3862、8667、9818、10556、11387號、士林地檢107年度偵字第8007號、雲林地檢108年度偵字第526號、苗栗地檢108年度偵緝字第17號 最　後 事實審 法　　院 臺灣高等法院臺中分院 臺灣高等法院臺中分院 臺灣高等法院臺中分院  案　　號 108年度金上訴字第1197、1198、1199、1200號 108年度金上訴字第1197、1198、1199、1200號 108年度金上訴字第1197、1198、1199、1200號  判決日期 108年12月11日 108年12月11日 108年12月11日 確　定 判　決 法　　院 臺灣高等法院臺中分院 臺灣高等法院臺中分院 臺灣高等法院臺中分院  案　　號 108年度金上訴字第1197、1198、1199、1200號 108年度金上訴字第1197、1198、1199、1200號 108年度金上訴字第1197、1198、1199、1200號  判決日期 109年1月10日 109年1月10日 109年1月10日  備               註   臺中地檢109年度執字第1753號     ⑴編號1至88，前經臺灣臺中地方法院以110年度聲字第3283號裁定定應執行有期徒刑9年4月確定 ⑵臺中地檢110年度執更字第3977號   

編　            　號  43 44 45 罪　            　名  三人以上共同詐欺取財罪 三人以上共同詐欺取財罪 三人以上共同詐欺取財罪 宣       告       刑  有期徒刑1年3月 有期徒刑1年3月 有期徒刑1年2月 犯    罪    日    期  106年9月30日至106年10月1日（聲請書誤載為106年9月30日，應予更正） 106年10月13日至106年10月14日（聲請書誤載為106年10月13日，應予更正） 106年9月19日 偵查(自訴)機關 年　度　案　號  臺中地檢106年度偵字第29461、29984、31656、107年度偵字第831、2291、253、3321、3862、8667、9818、10556、11387號、士林地檢107年度偵字第8007號、雲林地檢108年度偵字第526號、苗栗地檢108年度偵緝字第17號 臺中地檢106年度偵字第29461、29984、31656、107年度偵字第831、2291、253、3321、3862、8667、9818、10556、11387號、士林地檢107年度偵字第8007號、雲林地檢108年度偵字第526號、苗栗地檢108年度偵緝字第17號 臺中地檢106年度偵字第29461、29984、31656、107年度偵字第831、2291、253、3321、3862、8667、9818、10556、11387號、士林地檢107年度偵字第8007號、雲林地檢108年度偵字第526號、苗栗地檢108年度偵緝字第17號 最　後 事實審 法　　院 臺灣高等法院臺中分院 臺灣高等法院臺中分院 臺灣高等法院臺中分院  案　　號 108年度金上訴字第1197、1198、1199、1200號 108年度金上訴字第1197、1198、1199、1200號 108年度金上訴字第1197、1198、1199、1200號  判決日期 108年12月11日 108年12月11日 108年12月11日 確　定 判　決 法　　院 臺灣高等法院臺中分院 臺灣高等法院臺中分院 臺灣高等法院臺中分院  案　　號 108年度金上訴字第1197、1198、1199、1200號 108年度金上訴字第1197、1198、1199、1200號 108年度金上訴字第1197、1198、1199、1200號  判決日期 109年1月10日 109年1月10日 109年1月10日  備               註   臺中地檢109年度執字第1753號     ⑴編號1至88，前經臺灣臺中地方法院以110年度聲字第3283號裁定定應執行有期徒刑9年4月確定 ⑵臺中地檢110年度執更字第3977號   

編　            　號  46 47 48 49 罪　            　名  三人以上共同詐欺取財罪 三人以上共同詐欺取財罪 三人以上共同詐欺取財罪 三人以上共同詐欺取財罪 宣       告       刑  有期徒刑1年2月 有期徒刑1年2月 有期徒刑1年1月 有期徒刑1年1月 犯    罪    日    期  106年9月22日 106年10月27日 106年9月19日 106年9月19日 偵查(自訴)機關 年　度　案　號  臺中地檢106年度偵字第29461、29984、31656、107年度偵字第831、2291、253、3321、3862、8667、9818、10556、11387號、士林地檢107年度偵字第8007號、雲林地檢108年度偵字第526號、苗栗地檢108年度偵緝字第17號 臺中地檢106年度偵字第29461、29984、31656、107年度偵字第831、2291、253、3321、3862、8667、9818、10556、11387號、士林地檢107年度偵字第8007號、雲林地檢108年度偵字第526號、苗栗地檢108年度偵緝字第17號 臺中地檢106年度偵字第29461、29984、31656、107年度偵字第831、2291、253、3321、3862、8667、9818、10556、11387號、士林地檢107年度偵字第8007號、雲林地檢108年度偵字第526號、苗栗地檢108年度偵緝字第17號 臺中地檢106年度偵字第29461、29984、31656、107年度偵字第831、2291、253、3321、3862、8667、9818、10556、11387號、士林地檢107年度偵字第8007號、雲林地檢108年度偵字第526號、苗栗地檢108年度偵緝字第17號 最　後 事實審 法　　院 臺灣高等法院臺中分院 臺灣高等法院臺中分院 臺灣高等法院臺中分院 臺灣高等法院臺中分院  案　　號 108年度金上訴字第1197、1198、1199、1200號 108年度金上訴字第1197、1198、1199、1200號 108年度金上訴字第1197、1198、1199、1200號 108年度金上訴字第1197、1198、1199、1200號  判決日期 108年12月11日 108年12月11日 108年12月11日 108年12月11日 確　定 判　決 法　　院 臺灣高等法院臺中分院 臺灣高等法院臺中分院 臺灣高等法院臺中分院 臺灣高等法院臺中分院  案　　號 108年度金上訴字第1197、1198、1199、1200號 108年度金上訴字第1197、1198、1199、1200號 108年度金上訴字第1197、1198、1199、1200號 108年度金上訴字第1197、1198、1199、1200號  判決日期 109年1月10日 109年1月10日 109年1月10日 109年1月10日  備               註   臺中地檢109年度執字第1753號      ⑴編號1至88，前經臺灣臺中地方法院以110年度聲字第3283號裁定定應執行有期徒刑9年4月確定 ⑵臺中地檢110年度執更字第3977號    

編　            　號  50 51 52 罪　            　名  三人以上共同詐欺取財罪 三人以上共同詐欺取財罪 三人以上共同詐欺取財罪 宣       告       刑  有期徒刑1年1月 有期徒刑1年1月 有期徒刑1年1月 犯    罪    日    期  106年9月19日 106年9月19日 106年9月22日 偵查(自訴)機關 年　度　案　號  臺中地檢106年度偵字第29461、29984、31656、107年度偵字第831、2291、253、3321、3862、8667、9818、10556、11387號、士林地檢107年度偵字第8007號、雲林地檢108年度偵字第526號、苗栗地檢108年度偵緝字第17號 臺中地檢106年度偵字第29461、29984、31656、107年度偵字第831、2291、253、3321、3862、8667、9818、10556、11387號、士林地檢107年度偵字第8007號、雲林地檢108年度偵字第526號、苗栗地檢108年度偵緝字第17號 臺中地檢106年度偵字第29461、29984、31656、107年度偵字第831、2291、253、3321、3862、8667、9818、10556、11387號、士林地檢107年度偵字第8007號、雲林地檢108年度偵字第526號、苗栗地檢108年度偵緝字第17號 最　後 事實審 法　　院 臺灣高等法院臺中分院 臺灣高等法院臺中分院 臺灣高等法院臺中分院  案　　號 108年度金上訴字第1197、1198、1199、1200號 108年度金上訴字第1197、1198、1199、1200號 108年度金上訴字第1197、1198、1199、1200號  判決日期 108年12月11日 108年12月11日 108年12月11日 確　定 判　決 法　　院 臺灣高等法院臺中分院 臺灣高等法院臺中分院 臺灣高等法院臺中分院  案　　號 108年度金上訴字第1197、1198、1199、1200號 108年度金上訴字第1197、1198、1199、1200號 108年度金上訴字第1197、1198、1199、1200號  判決日期 109年1月10日 109年1月10日 109年1月10日  備               註   臺中地檢109年度執字第1753號     ⑴編號1至88，前經臺灣臺中地方法院以110年度聲字第3283號裁定定應執行有期徒刑9年4月確定 ⑵臺中地檢110年度執更字第3977號   

編　            　號  53 54 55 罪　            　名  三人以上共同詐欺取財罪 三人以上共同詐欺取財罪 三人以上共同詐欺取財罪 宣       告       刑  有期徒刑1年1月 有期徒刑1年1月 有期徒刑1年1月 犯    罪    日    期  106年9月22日至106年9月23日 106年9月23日 106年9月23日 偵查(自訴)機關 年　度　案　號  臺中地檢106年度偵字第29461、29984、31656、107年度偵字第831、2291、253、3321、3862、8667、9818、10556、11387號、士林地檢107年度偵字第8007號、雲林地檢108年度偵字第526號、苗栗地檢108年度偵緝字第17號 臺中地檢106年度偵字第29461、29984、31656、107年度偵字第831、2291、253、3321、3862、8667、9818、10556、11387號、士林地檢107年度偵字第8007號、雲林地檢108年度偵字第526號、苗栗地檢108年度偵緝字第17號 臺中地檢106年度偵字第29461、29984、31656、107年度偵字第831、2291、253、3321、3862、8667、9818、10556、11387號、士林地檢107年度偵字第8007號、雲林地檢108年度偵字第526號、苗栗地檢108年度偵緝字第17號 最　後 事實審 法　　院 臺灣高等法院臺中分院 臺灣高等法院臺中分院 臺灣高等法院臺中分院  案　　號 108年度金上訴字第1197、1198、1199、1200號 108年度金上訴字第1197、1198、1199、1200號 108年度金上訴字第1197、1198、1199、1200號  判決日期 108年12月11日 108年12月11日 108年12月11日 確　定 判　決 法　　院 臺灣高等法院臺中分院 臺灣高等法院臺中分院 臺灣高等法院臺中分院  案　　號 108年度金上訴字第1197、1198、1199、1200號 108年度金上訴字第1197、1198、1199、1200號 108年度金上訴字第1197、1198、1199、1200號  判決日期 109年1月10日 109年1月10日 109年1月10日  備               註   臺中地檢109年度執字第1753號     ⑴編號1至88，前經臺灣臺中地方法院以110年度聲字第3283號裁定定應執行有期徒刑9年4月確定 ⑵臺中地檢110年度執更字第3977號   

編　            　號  56 57 58 罪　            　名  三人以上共同詐欺取財罪 三人以上共同詐欺取財罪 三人以上共同詐欺取財罪 宣       告       刑  有期徒刑1年1月 有期徒刑1年1月 有期徒刑1年1月 犯    罪    日    期  106年9月23日 106年9月23日 106年9月30日 偵查(自訴)機關 年　度　案　號  臺中地檢106年度偵字第29461、29984、31656、107年度偵字第831、2291、253、3321、3862、8667、9818、10556、11387號、士林地檢107年度偵字第8007號、雲林地檢108年度偵字第526號、苗栗地檢108年度偵緝字第17號 臺中地檢106年度偵字第29461、29984、31656、107年度偵字第831、2291、253、3321、3862、8667、9818、10556、11387號、士林地檢107年度偵字第8007號、雲林地檢108年度偵字第526號、苗栗地檢108年度偵緝字第17號 臺中地檢106年度偵字第29461、29984、31656、107年度偵字第831、2291、253、3321、3862、8667、9818、10556、11387號、士林地檢107年度偵字第8007號、雲林地檢108年度偵字第526號、苗栗地檢108年度偵緝字第17號 最　後 事實審 法　　院 臺灣高等法院臺中分院 臺灣高等法院臺中分院 臺灣高等法院臺中分院  案　　號 108年度金上訴字第1197、1198、1199、1200號 108年度金上訴字第1197、1198、1199、1200號 108年度金上訴字第1197、1198、1199、1200號  判決日期 108年12月11日 108年12月11日 108年12月11日 確　定 判　決 法　　院 臺灣高等法院臺中分院 臺灣高等法院臺中分院 臺灣高等法院臺中分院  案　　號 108年度金上訴字第1197、1198、1199、1200號 108年度金上訴字第1197、1198、1199、1200號 108年度金上訴字第1197、1198、1199、1200號  判決日期 109年1月10日 109年1月10日 109年1月10日  備               註   臺中地檢109年度執字第1753號     ⑴編號1至88，前經臺灣臺中地方法院以110年度聲字第3283號裁定定應執行有期徒刑9年4月確定 ⑵臺中地檢110年度執更字第3977號   

編　            　號  59 60 61 罪　            　名  三人以上共同詐欺取財罪 三人以上共同詐欺取財罪 三人以上共同詐欺取財罪 宣       告       刑  有期徒刑1年1月 有期徒刑1年1月 有期徒刑1年1月 犯    罪    日    期  106年9月30日 106年10月7日 106年10月7日 偵查(自訴)機關 年　度　案　號  臺中地檢106年度偵字第29461、29984、31656、107年度偵字第831、2291、253、3321、3862、8667、9818、10556、11387號、士林地檢107年度偵字第8007號、雲林地檢108年度偵字第526號、苗栗地檢108年度偵緝字第17號 臺中地檢106年度偵字第29461、29984、31656、107年度偵字第831、2291、253、3321、3862、8667、9818、10556、11387號、士林地檢107年度偵字第8007號、雲林地檢108年度偵字第526號、苗栗地檢108年度偵緝字第17號 臺中地檢106年度偵字第29461、29984、31656、107年度偵字第831、2291、253、3321、3862、8667、9818、10556、11387號、士林地檢107年度偵字第8007號、雲林地檢108年度偵字第526號、苗栗地檢108年度偵緝字第17號 最　後 事實審 法　　院 臺灣高等法院臺中分院 臺灣高等法院臺中分院 臺灣高等法院臺中分院  案　　號 108年度金上訴字第1197、1198、1199、1200號 108年度金上訴字第1197、1198、1199、1200號 108年度金上訴字第1197、1198、1199、1200號  判決日期 108年12月11日 108年12月11日 108年12月11日 確　定 判　決 法　　院 臺灣高等法院臺中分院 臺灣高等法院臺中分院 臺灣高等法院臺中分院  案　　號 108年度金上訴字第1197、1198、1199、1200號 108年度金上訴字第1197、1198、1199、1200號 108年度金上訴字第1197、1198、1199、1200號  判決日期 109年1月10日 109年1月10日 109年1月10日  備               註   臺中地檢109年度執字第1753號     ⑴編號1至88，前經臺灣臺中地方法院以110年度聲字第3283號裁定定應執行有期徒刑9年4月確定 ⑵臺中地檢110年度執更字第3977號   

編　            　號  62 63 64 罪　            　名  三人以上共同詐欺取財罪 三人以上共同詐欺取財罪 三人以上共同詐欺取財罪 宣       告       刑  有期徒刑1年1月 有期徒刑1年1月 有期徒刑1年1月 犯    罪    日    期  106年10月13日 106年10月14日 106年10月14日 偵查(自訴)機關 年　度　案　號  臺中地檢106年度偵字第29461、29984、31656、107年度偵字第831、2291、253、3321、3862、8667、9818、10556、11387號、士林地檢107年度偵字第8007號、雲林地檢108年度偵字第526號、苗栗地檢108年度偵緝字第17號 臺中地檢106年度偵字第29461、29984、31656、107年度偵字第831、2291、253、3321、3862、8667、9818、10556、11387號、士林地檢107年度偵字第8007號、雲林地檢108年度偵字第526號、苗栗地檢108年度偵緝字第17號 臺中地檢106年度偵字第29461、29984、31656、107年度偵字第831、2291、253、3321、3862、8667、9818、10556、11387號、士林地檢107年度偵字第8007號、雲林地檢108年度偵字第526號、苗栗地檢108年度偵緝字第17號 最　後 事實審 法　　院 臺灣高等法院臺中分院 臺灣高等法院臺中分院 臺灣高等法院臺中分院  案　　號 108年度金上訴字第1197、1198、1199、1200號 108年度金上訴字第1197、1198、1199、1200號 108年度金上訴字第1197、1198、1199、1200號  判決日期 108年12月11日 108年12月11日 108年12月11日 確　定 判　決 法　　院 臺灣高等法院臺中分院 臺灣高等法院臺中分院 臺灣高等法院臺中分院  案　　號 108年度金上訴字第1197、1198、1199、1200號 108年度金上訴字第1197、1198、1199、1200號 108年度金上訴字第1197、1198、1199、1200號  判決日期 109年1月10日 109年1月10日 109年1月10日  備               註   臺中地檢109年度執字第1753號     ⑴編號1至88，前經臺灣臺中地方法院以110年度聲字第3283號裁定定應執行有期徒刑9年4月確定 ⑵臺中地檢110年度執更字第3977號   

編　            　號  65 66 67 罪　            　名  三人以上共同詐欺取財罪 三人以上共同詐欺取財罪 三人以上共同詐欺取財罪 宣       告       刑  有期徒刑1年1月 有期徒刑1年1月 有期徒刑1年1月 犯    罪    日    期  106年10月14日 106年10月14日 106年10月16日 偵查(自訴)機關 年　度　案　號  臺中地檢106年度偵字第29461、29984、31656、107年度偵字第831、2291、253、3321、3862、8667、9818、10556、11387號、士林地檢107年度偵字第8007號、雲林地檢108年度偵字第526號、苗栗地檢108年度偵緝字第17號 臺中地檢106年度偵字第29461、29984、31656、107年度偵字第831、2291、253、3321、3862、8667、9818、10556、11387號、士林地檢107年度偵字第8007號、雲林地檢108年度偵字第526號、苗栗地檢108年度偵緝字第17號 臺中地檢106年度偵字第29461、29984、31656、107年度偵字第831、2291、253、3321、3862、8667、9818、10556、11387號、士林地檢107年度偵字第8007號、雲林地檢108年度偵字第526號、苗栗地檢108年度偵緝字第17號 最　後 事實審 法　　院 臺灣高等法院臺中分院 臺灣高等法院臺中分院 臺灣高等法院臺中分院  案　　號 108年度金上訴字第1197、1198、1199、1200號 108年度金上訴字第1197、1198、1199、1200號 108年度金上訴字第1197、1198、1199、1200號  判決日期 108年12月11日 108年12月11日 108年12月11日 確　定 判　決 法　　院 臺灣高等法院臺中分院 臺灣高等法院臺中分院 臺灣高等法院臺中分院  案　　號 108年度金上訴字第1197、1198、1199、1200號 108年度金上訴字第1197、1198、1199、1200號 108年度金上訴字第1197、1198、1199、1200號  判決日期 109年1月10日 109年1月10日 109年1月10日  備               註   臺中地檢109年度執字第1753號     ⑴編號1至88，前經臺灣臺中地方法院以110年度聲字第3283號裁定定應執行有期徒刑9年4月確定 ⑵臺中地檢110年度執更字第3977號   

編　            　號  68 69 70 罪　            　名  三人以上共同詐欺取財罪 三人以上共同詐欺取財罪 三人以上共同詐欺取財罪 宣       告       刑  有期徒刑1年1月 有期徒刑1年1月 有期徒刑1年1月 犯    罪    日    期  106年10月16日 106年10月18日 106年10月27日 偵查(自訴)機關 年　度　案　號  臺中地檢106年度偵字第29461、29984、31656、107年度偵字第831、2291、253、3321、3862、8667、9818、10556、11387號、士林地檢107年度偵字第8007號、雲林地檢108年度偵字第526號、苗栗地檢108年度偵緝字第17號 臺中地檢106年度偵字第29461、29984、31656、107年度偵字第831、2291、253、3321、3862、8667、9818、10556、11387號、士林地檢107年度偵字第8007號、雲林地檢108年度偵字第526號、苗栗地檢108年度偵緝字第17號 臺中地檢106年度偵字第29461、29984、31656、107年度偵字第831、2291、253、3321、3862、8667、9818、10556、11387號、士林地檢107年度偵字第8007號、雲林地檢108年度偵字第526號、苗栗地檢108年度偵緝字第17號 最　後 事實審 法　　院 臺灣高等法院臺中分院 臺灣高等法院臺中分院 臺灣高等法院臺中分院  案　　號 108年度金上訴字第1197、1198、1199、1200號 108年度金上訴字第1197、1198、1199、1200號 108年度金上訴字第1197、1198、1199、1200號  判決日期 108年12月11日 108年12月11日 108年12月11日 確　定 判　決 法　　院 臺灣高等法院臺中分院 臺灣高等法院臺中分院 臺灣高等法院臺中分院  案　　號 108年度金上訴字第1197、1198、1199、1200號 108年度金上訴字第1197、1198、1199、1200號 108年度金上訴字第1197、1198、1199、1200號  判決日期 109年1月10日 109年1月10日 109年1月10日  備               註   臺中地檢109年度執字第1753號     ⑴編號1至88，前經臺灣臺中地方法院以110年度聲字第3283號裁定定應執行有期徒刑9年4月確定 ⑵臺中地檢110年度執更字第3977號   

編　            　號  71 72 73 罪　            　名  三人以上共同詐欺取財罪 三人以上共同詐欺取財罪 三人以上共同詐欺取財罪 宣       告       刑  有期徒刑1年1月 有期徒刑1年1月 有期徒刑1年1月 犯    罪    日    期  106年10月27日 106年10月31日 106年10月31日 偵查(自訴)機關 年　度　案　號  臺中地檢106年度偵字第29461、29984、31656、107年度偵字第831、2291、253、3321、3862、8667、9818、10556、11387號、士林地檢107年度偵字第8007號、雲林地檢108年度偵字第526號、苗栗地檢108年度偵緝字第17號 臺中地檢106年度偵字第29461、29984、31656、107年度偵字第831、2291、253、3321、3862、8667、9818、10556、11387號、士林地檢107年度偵字第8007號、雲林地檢108年度偵字第526號、苗栗地檢108年度偵緝字第17號 臺中地檢106年度偵字第29461、29984、31656、107年度偵字第831、2291、253、3321、3862、8667、9818、10556、11387號、士林地檢107年度偵字第8007號、雲林地檢108年度偵字第526號、苗栗地檢108年度偵緝字第17號 最　後 事實審 法　　院 臺灣高等法院臺中分院 臺灣高等法院臺中分院 臺灣高等法院臺中分院  案　　號 108年度金上訴字第1197、1198、1199、1200號 108年度金上訴字第1197、1198、1199、1200號 108年度金上訴字第1197、1198、1199、1200號  判決日期 108年12月11日 108年12月11日 108年12月11日 確　定 判　決 法　　院 臺灣高等法院臺中分院 臺灣高等法院臺中分院 臺灣高等法院臺中分院  案　　號 108年度金上訴字第1197、1198、1199、1200號 108年度金上訴字第1197、1198、1199、1200號 108年度金上訴字第1197、1198、1199、1200號  判決日期 109年1月10日 109年1月10日 109年1月10日  備               註   臺中地檢109年度執字第1753號     ⑴編號1至88，前經臺灣臺中地方法院以110年度聲字第3283號裁定定應執行有期徒刑9年4月確定 ⑵臺中地檢110年度執更字第3977號   

編　            　號  74 75 76 罪　            　名  三人以上共同詐欺取財罪 三人以上共同詐欺取財罪 三人以上共同詐欺取財罪 宣       告       刑  有期徒刑1年1月 有期徒刑1年1月 有期徒刑1年 犯    罪    日    期  106年10月31日 106年10月31日 106年9月22日 偵查(自訴)機關 年　度　案　號  臺中地檢106年度偵字第29461、29984、31656、107年度偵字第831、2291、253、3321、3862、8667、9818、10556、11387號、士林地檢107年度偵字第8007號、雲林地檢108年度偵字第526號、苗栗地檢108年度偵緝字第17號 臺中地檢106年度偵字第29461、29984、31656、107年度偵字第831、2291、253、3321、3862、8667、9818、10556、11387號、士林地檢107年度偵字第8007號、雲林地檢108年度偵字第526號、苗栗地檢108年度偵緝字第17號 臺中地檢106年度偵字第29461、29984、31656、107年度偵字第831、2291、253、3321、3862、8667、9818、10556、11387號、士林地檢107年度偵字第8007號、雲林地檢108年度偵字第526號、苗栗地檢108年度偵緝字第17號 最　後 事實審 法　　院 臺灣高等法院臺中分院 臺灣高等法院臺中分院 臺灣高等法院臺中分院  案　　號 108年度金上訴字第1197、1198、1199、1200號 108年度金上訴字第1197、1198、1199、1200號 108年度金上訴字第1197、1198、1199、1200號  判決日期 108年12月11日 108年12月11日 108年12月11日 確　定 判　決 法　　院 臺灣高等法院臺中分院 臺灣高等法院臺中分院 臺灣高等法院臺中分院  案　　號 108年度金上訴字第1197、1198、1199、1200號 108年度金上訴字第1197、1198、1199、1200號 108年度金上訴字第1197、1198、1199、1200號  判決日期 109年1月10日 109年1月10日 109年1月10日  備               註   臺中地檢109年度執字第1753號     ⑴編號1至88，前經臺灣臺中地方法院以110年度聲字第3283號裁定定應執行有期徒刑9年4月確定 ⑵臺中地檢110年度執更字第3977號   

編　            　號  77 78 79 罪　            　名  三人以上共同詐欺取財罪 三人以上共同詐欺取財罪 三人以上共同詐欺取財罪 宣       告       刑  有期徒刑1年 有期徒刑1年 有期徒刑1年3月 犯    罪    日    期  106年9月30日 106年10月14日 106年9月27日至1016年9月29日 偵查(自訴)機關 年　度　案　號  臺中地檢106年度偵字第29461、29984、31656、107年度偵字第831、2291、253、3321、3862、8667、9818、10556、11387號、士林地檢107年度偵字第8007號、雲林地檢108年度偵字第526號、苗栗地檢108年度偵緝字第17號 臺中地檢106年度偵字第29461、29984、31656、107年度偵字第831、2291、253、3321、3862、8667、9818、10556、11387號、士林地檢107年度偵字第8007號、雲林地檢108年度偵字第526號、苗栗地檢108年度偵緝字第17號 苗栗地檢108年度偵字第3514號、108年度偵緝字第17、18號 最　後 事實審 法　　院 臺灣高等法院臺中分院 臺灣高等法院臺中分院 臺灣苗栗地方法院  案　　號 108年度金上訴字第1197、1198、1199、1200號 108年度金上訴字第1197、1198、1199、1200號 108年度訴字第608號  判決日期 108年12月11日 108年12月11日 109年9月9日 確　定 判　決 法　　院 臺灣高等法院臺中分院 臺灣高等法院臺中分院 臺灣苗栗地方法院  案　　號 108年度金上訴字第1197、1198、1199、1200號 108年度金上訴字第1197、1198、1199、1200號 108年度訴字第608號  判決日期 109年1月10日 109年1月10日 109年10月12日  備               註   臺中地檢109年度執字第1753號   苗栗地檢109年度執字第3920號   ⑴編號1至88，前經臺灣臺中地方法院以110年度聲字第3283號裁定定應執行有期徒刑9年4月確定 ⑵臺中地檢110年度執更字第3977號   

編　            　號  80 81 82 罪　            　名  三人以上共同詐欺取財罪 三人以上共同詐欺取財罪 三人以上共同詐欺取財罪 宣       告       刑  有期徒刑1年3月 有期徒刑1年2月 有期徒刑1年2月 犯    罪    日    期  106年10月12日至106年10月13日（聲請書誤載為106年10月12日，應予更正） 106年9月15日 106年9月25日至106年9月26日（聲請書誤載為106年9月25日，應予更正） 偵查(自訴)機關 年　度　案　號  苗栗地檢108年度偵字第3514號、108年度偵緝字第17、18號 苗栗地檢108年度偵字第3514號、108年度偵緝字第17、18號 苗栗地檢108年度偵字第3514號、108年度偵緝字第17、18號 最　後 事實審 法　　院 臺灣苗栗地方法院 臺灣苗栗地方法院 臺灣苗栗地方法院  案　　號 108年度訴字第608號 108年度訴字第608號 108年度訴字第608號  判決日期 109年9月9日 109年9月9日 109年9月9日 確　定 判　決 法　　院 臺灣苗栗地方法院 臺灣苗栗地方法院 臺灣苗栗地方法院  案　　號 108年度訴字第608號 108年度訴字第608號 108年度訴字第608號  判決日期 109年10月12日 109年10月12日 109年10月12日  備               註   苗栗地檢109年度執字第3920號     ⑴編號1至88，前經臺灣臺中地方法院以110年度聲字第3283號裁定定應執行有期徒刑9年4月確定 ⑵臺中地檢110年度執更字第3977號   

編　            　號  83 84 85 罪　            　名  三人以上共同詐欺取財罪 三人以上共同詐欺取財罪 三人以上共同詐欺取財罪 宣       告       刑  有期徒刑1年2月 有期徒刑1年2月 有期徒刑1年2月 犯    罪    日    期  106年9月25日至106年9月26日 106年10月6日至106年10月13日 106年10月12日至106年10月13日 偵查(自訴)機關 年　度　案　號  苗栗地檢108年度偵字第3514號、108年度偵緝字第17、18號 苗栗地檢108年度偵字第3514號、108年度偵緝字第17、18號 苗栗地檢108年度偵字第3514號、108年度偵緝字第17、18號 最　後 事實審 法　　院 臺灣苗栗地方法院 臺灣苗栗地方法院 臺灣苗栗地方法院  案　　號 108年度訴字第608號 108年度訴字第608號 108年度訴字第608號  判決日期 109年9月9日 109年9月9日 109年9月9日 確　定 判　決 法　　院 臺灣苗栗地方法院 臺灣苗栗地方法院 臺灣苗栗地方法院  案　　號 108年度訴字第608號 108年度訴字第608號 108年度訴字第608號  判決日期 109年10月12日 109年10月12日 109年10月12日  備               註   苗栗地檢109年度執字第3920號     ⑴編號1至88，前經臺灣臺中地方法院以110年度聲字第3283號裁定定應執行有期徒刑9年4月確定 ⑵臺中地檢110年度執更字第3977號   

編　            　號  86 87 88 罪　            　名  三人以上共同詐欺取財罪 三人以上共同詐欺取財罪 三人以上共同詐欺取財罪 宣       告       刑  有期徒刑1年1月 有期徒刑1年2月 有期徒刑1年1月 犯    罪    日    期  106年9月26日至106年9月29日 106年10月29日 106年10月29日 偵查(自訴)機關 年　度　案　號  苗栗地檢108年度偵字第3514號、108年度偵緝字第17、18號 臺中地檢109年度偵字第37708號 臺中地檢109年度偵字第37708號 最　後 事實審 法　　院 臺灣苗栗地方法院 臺灣臺中地方法院 臺灣臺中地方法院  案　　號 108年度訴字第608號 110年度金訴字第93號 110年度金訴字第93號  判決日期 109年9月9日 110年4月27日 110年4月27日 確　定 判　決 法　　院 臺灣苗栗地方法院 臺灣臺中地方法院 臺灣臺中地方法院  案　　號 108年度訴字第608號 110年度金訴字第93號 110年度金訴字第93號  判決日期 109年10月12日 110年6月7日 110年6月7日  備               註   苗栗地檢109年度執字第3920號 臺中地檢110年度執字第8535號    ⑴編號1至88，前經臺灣臺中地方法院以110年度聲字第3283號裁定定應執行有期徒刑9年4月確定 ⑵臺中地檢110年度執更字第3977號   

編　            　號  89 90 91 罪　            　名  三人以上共同詐欺取財罪 三人以上共同詐欺取財罪 三人以上共同詐欺取財罪 宣       告       刑  有期徒刑1年2月 有期徒刑1年5月 有期徒刑1年3月 犯    罪    日    期  106年9月20日至106年9月21日（聲請書誤載為106年9月21日，應予更正） 106年9月27日至106年9月28日 106年9月11日至106年9月21日（聲請書誤載為106年9月21日，應予更正） 偵查(自訴)機關 年　度　案　號  雲林地檢108年度偵字第526號 雲林地檢108年度偵字第526號 雲林地檢108年度偵字第526號 最　後 事實審 法　　院 臺灣雲林地方法院 臺灣雲林地方法院 臺灣雲林地方法院  案　　號 109年度訴字第492號 109年度訴字第492號 109年度訴字第492號  判決日期 110年7月30日 110年7月30日 110年7月30日 確　定 判　決 法　　院 臺灣雲林地方法院 臺灣雲林地方法院 臺灣雲林地方法院  案　　號 109年度訴字第492號 109年度訴字第492號 109年度訴字第492號  判決日期 110年8月24日 110年8月24日 110年8月24日  備               註   雲林地檢110年度執字第2773號     編號89至94，前經本院以109年度訴字第492號判決定應執行有期徒刑1年10月確定   

編　            　號  92 93 94 罪　            　名  三人以上共同詐欺取財罪 三人以上共同詐欺取財罪 三人以上共同詐欺取財罪 宣       告       刑  有期徒刑1年3月 有期徒刑1年4月 有期徒刑1年4月 犯    罪    日    期  106年10月17日至106年10月18日（聲請書誤載為106年10月18日，應予更正） 106年9月21日至106年9月22日 106年10月29日至106年10月31日（聲請書誤載為106年10月31日，應予更正） 偵查(自訴)機關 年　度　案　號  雲林地檢108年度偵字第526號 雲林地檢108年度偵字第526號 雲林地檢108年度偵字第526號 最　後 事實審 法　　院 臺灣雲林地方法院 臺灣雲林地方法院 臺灣雲林地方法院  案　　號 109年度訴字第492號 109年度訴字第492號 109年度訴字第492號  判決日期 110年7月30日 110年7月30日 110年7月30日 確　定 判　決 法　　院 臺灣雲林地方法院 臺灣雲林地方法院 臺灣雲林地方法院  案　　號 109年度訴字第492號 109年度訴字第492號 109年度訴字第492號  判決日期 110年8月24日 110年8月24日 110年8月24日  備               註   雲林地檢110年度執字第2773號     編號89至94，前經本院以109年度訴字第492號判決定應執行有期徒刑1年10月確定